臺灣高雄地方法院交通事件裁定　　　 96年度交聲字第1199號
原處分機關　交通部公路總局高雄區監理所
異　議　人　甲○○
上列異議人因違反道路交通管理處罰條例案件，對於交通部公路
總局高雄區監理所中華民國96年11月9日所為之裁決處分（處分
案號：高監自裁字第裁80-Ｚ000000000號）聲明異議，本院裁定
如下：
    主  文
異議駁回。
    理  由
一、按汽車駕駛人，行經有燈光號誌管制之交岔路口闖紅燈者，
    處新臺幣（下同）1,800 元以上5,400 元以下罰鍰，道路交
    通管理處罰條例第53條第1項定有明文，且汽車駕駛人駕駛
    汽車違反道路交通管理處罰條例第53條第1 項規定者，除依
    原條款處罰鍰外，並予各記違規點數3 點，並有同法第63條
    第1 項第3 款可資參照。又按違反道路交通管理處罰條例第
    53條第1 項之事件，期限內繳納或到案聽候裁決者，自用小
    客車者處2700元罰鍰，亦有違反道路交通管理事件統一裁罰
    基準及處理細則第2 條及違反道路交通管理事件統一裁罰基
    準表可參。
二、本件異議人即受處分人甲○○駕駛其所有車牌號碼ZQ-4035
    號自用小客車，於民國96年9月26日下午4時41分許，於行經
    高雄縣阿蓮鄉○○路與大埤路口時，明知前方交岔路口燈光
    號誌管制為紅燈，仍闖越紅燈通過上開路口，經高雄縣政府
    警察局湖內分局警員邱享生發現攔停，並指定應於96年10月
    11 日前向通知單所載之應到案處所聽候裁決或自動繳納。
    受處分人於收受通知單後，經原處分機關即高雄市政府交通
    局於96年11月9 日以受處分人違反道路交通管理處罰條例第
    53條第1 項、第63條第1 項第3 款（漏載第3 款）、違反道
    路交通管理事件統一裁罰基準及處理細則第43條、第44條及
    違反道路交通管理事件統一裁罰基準表之規定為由，裁處罰
    鍰新台幣2700元，受處分人於96年11月9 日收受上開裁決書
    後，於同年月20日向原處分機關聲明異議後移送本院處理。
    有高雄縣政府警察局舉發違反道路交通管理事件通知單（高
    警交字第NO00000000號）、交通部公路總局高雄區○○○○
    ○道路交通管理事件裁決書（高監自裁字第裁80-NO0000000
    0 號）、送達證書、交通違規案件異議書等件在卷可稽。
三、異議意旨略以：該路段彎曲幅度明顯過大，且設置連續2座
    交通燈號，第2 處交通號誌燈不易及時察覺反應，並無設立
    預警顯示燈號，而該路段限速60公里，依據公路汽車煞車距
    離與行車速度和坡度範圍內，在此設置第2 座號誌燈是否適
    宜云云。
四、經查：
（一）受處分人於96年11月9日收受上開裁決書後，於同年月20
      日向原處分機關聲明異議，有送達證書及公路總局高雄區
      監理所96年11月22日高監自字第0960047666號函在卷可查
      ，足認其聲明異議於接到裁決書之翌日起20日內提出，程
      序上應屬適法，合先敘明。
（二）受處分人於上開時、地駕駛上開車輛闖越紅燈之違規行為
      ，有高雄縣政府警察局舉發違反道路交通管理事件通知單
      附卷可參，此亦為受處分人所不爭執，此部分事實應可認
      定。受處分人辯稱：系爭路口燈號設計不良，應設置預警
      顯示燈號，在如此短之距離設置第2 座燈號並不適宜一情
      ，除經原處分機關答覆以：該違規地點號誌清晰可見，並
      無受處分人所指之不易察覺反應問題等語，有交通部公路
      總局高雄區監理所96年10月26日高監自字第0960043069
      號函附卷可稽外，又號誌設置應由主管機關依道路交通標
      誌標線號誌設置規則，依道路交通流向、流量及路況設計
      其，並視狀況調整之，其本得於法令授權範圍內，基於權
      責對於各項行政措施為具體裁量、規劃，以求達成道路充
      分利用、維持交通秩序、保障道路使用人往來便利與安全
      之行政目的，除有違背法令或明顯矛盾、錯誤，司法機關
      亦不得涉入行政權核心領域，民眾對於行政機關具體行政
      措施如有意見，自應循正當管道向行政機關陳情、反應，
      尚不得以民眾主觀認定是項行政措施不合理或設計不良，
      作為免責事由。是原處分機關認定受處分人闖越紅燈一情
      ，於法並無違誤，異議理由尚非可採。
五、綜上，原處分機關依違反道路交通管理處罰條例第53條第1
    項、第63條第1項第3款（漏載第3款）、違反道路交通管理
    事件統一裁罰基準及處理細則第2條及違反道路交通管理事
    件統一裁罰基準表等規定，裁處受處分人罰鍰2700元，即無
    違誤。受處分人猶執前詞，指摘原處分不當，為無理由，應
    予駁回。
據上論斷，應依道路交通案件處理辦法第19條，裁定如主文。
中　　華　　民　　國　　96　　年　　12　　月　　31　　日
                  交通法庭    法　官  張琬如
以上正本證明與原本無異。
如不服本裁定，應於收受送達後5 日內向本院提出抗告狀。
中　　華　　民　　國　　96　　年　　12　　月　　31　　日
　　　　　　　　　　　　　　　書記官  劉甄庭
